【裁判字號】    97,裁,556
【裁判日期】    970118
【裁判案由】    進口貨物核定完稅價格
【裁判全文】
最  高  行  政  法  院  裁  定
                                     97年度裁字第00556號
上  訴  人  協嶸商事有限公司
代  表  人  甲○○○
訴訟代理人  張名賢  律師
被 上訴 人  財政部基隆關稅局
代  表  人  乙  ○
上列當事人間進口貨物核定完稅價格事件，上訴人對於中華民國
95年5月18日臺北高等行政法院94年度訴字第1793號判決，提起
上訴，本院裁定如下：
    主  文
上訴駁回。
上訴審訴訟費用由上訴人負擔。
    理  由
一、按對於高等行政法院判決之上訴，非以其違背法令為理由，
    不得為之，行政訴訟法第242條定有明文。依同法第243條第
    1項規定，判決不適用法規或適用不當者，為違背法令；而
    判決有同條第2項所列各款情形之一者，為當然違背法令。
    是當事人對於高等行政法院判決上訴，如依行政訴訟法第24
    3條第1項規定，以高等行政法院判決有不適用法規或適用不
    當為理由時，其上訴狀或理由書應有具體之指摘，並揭示該
    法規之條項或其內容；若係成文法以外之法則，應揭示該法
    則之旨趣；倘為司法院解釋或本院之判例，則應揭示該判解
    之字號或其內容。如以行政訴訟法第243條第2項所列各款情
    形為理由時，其上訴狀或理由書，應揭示合於該條項各款之
    事實。上訴狀或理由書如未依此項方法表明，或其所表明者
    ，顯與上開法條規定之情形不合時，即難認為已對高等行政
    法院判決之違背法令有具體之指摘，其上訴自難認為合法。
二、本件上訴人對於原判決上訴，係以：原判決及原處分認為無
    品質記載之報單，不能證明特定貨物之品質及交易價格，惟
    被上訴人提出證明「查得價格」之報單，亦無品質之記載，
    卷證內亦無任何關於品質之依據，惟卻得為認定「查得價格
    」（即查得之交易價格）之證據。又兩造提出立證之報單，
    均無品質之記載，上訴人除已提出向國外買貨之交易文件證
    明外，更提出國內銷貨價格證明，均為被上訴人及原判決認
    為不足以證明「實際交易價格」，惟同樣均無品質記載之報
    單，完全無任何交易文件可證其價格真實，卻可用以證明被
    上訴人主張之「查得價格」，顯然有相同證據，卻為不同評
    價之證據理由矛盾違法。報單上所載之貨物價格，係進口人
    申報之價格，惟其價格上之差異究是品質因素或交易條件影
    響，從報單上記載並無從確定。實務上屢有高報進口貨物價
    格、虛增成本之違章情形發生，進口貨物是否涉低價高報之
    情事，亦為被上訴人平日職務上應查核之要項，此有「海關
    辦理進出口報單事後審核作業規定」第5條第4點第2款規定
    甚明。因此報單所載價格，不一定是實際交易價格，縱使是
    實際交易價格，其交易條件與品質為何？無從以報單為證明
    ，此應為被上訴人所明知等語為由。惟經核上述上訴理由係
    就原審取捨證據、認定事實之職權行使為指摘，然未具體指
    出原判決如何違背經驗法則、論理法則，不得認對原判決之
    如何違背法令已有具體之指摘，其上訴自屬不合法。又進口
    報單未特別記載進口物品之品質，係因進口物品為該物通常
    之品質，是以無庸特別記載，如進口物品與通常進口物品在
    品質上差異甚大，進口人自得特別加以記載，因而原判決以
    ：本案被上訴人核價係依據中等品質之類似貨物價格且採最
    低價格核估，上訴人認為品質有差異時，應在海關進口報單
    第（28）欄位申報，而經查本案進口報單並未有影響品質之
    任何記載等由，指駁上訴人所稱事後憑空聲稱系爭貨物屬低
    級品，並非高級品，顯係遁詞乙節，並無不合。上訴人指摘
    兩造提出之報單均無品質之記載，原判決卻為不同之評價，
    顯有證據理由矛盾之違背法令云云，尚屬誤解，併予敘明。
三、據上論結，本件上訴為不合法，依行政訴訟法第249條第1項
    前段、第104條、民事訴訟法第95條、第78條，裁定如主文
    。
中    華    民    國    97    年    1     月    18    日
                    最高行政法院第三庭
                        審判長法官  黃  璽  君
                              法官  林  茂  權
                              法官  鄭  忠  仁
                              法官  黃  本  仁
                              法官  吳  東  都
以  上  正  本  證  明  與  原  本  無  異
中    華    民    國    97    年    1     月    18    日
                              書記官  莊  俊  亨


司法院資訊處製作；財團法人民間司法改革基金會備份。
